【裁判字號】    97,聲,834
【裁判日期】    971218
【裁判案由】    發還擔保金
【裁判全文】
臺灣彰化地方法院民事裁定  97年度聲字第834號
聲  請  人  福光企業股份有限公司
                        39號.
法定代理人  甲○○
相  對  人  振達益有限公司
法定代理人  乙○○
                        7弄3.
相  對  人  丙○○
            丁○○
上列聲請人聲請返還擔保金事件，本院裁定如下：
    主  文
本院九十七年度存字第六九五號提存事件聲請人提存之擔保金新
台幣壹佰萬元，准予返還。
    理  由
一、按應供擔保之原因消滅者，或供擔保人證明受擔保利益人同
    意返還者，或訴訟終結後，供擔保人證明已定20日以上期間
    ，催告受擔保利益人行使權利而未行使，法院應依供擔保人
    之聲請，以裁定命返還其提存物，民事訴訟法第106條、第
    104條第1項第1款、第2款、第3款分別定有明文。次按民事
    訴訟法第104條第1項第1款所謂應供擔保之原因消滅，係指
    無損害發生或債權人本案勝訴確定或就所生損害已經賠償而
    言，此觀最高法院53年台抗字第279號判例自明。
二、本件聲請意旨略以：聲請人與相對人間請求發還擔保金事件
    ，聲請人前遵本院97年度裁全字第1195號民事裁定為擔保假
    扣押，曾提供新台幣（下同）100 萬元為擔保，並以本院97
    年度存字第695 號提存事件提存在案。茲因受擔保利益人即
    相對人丁○○部分經其同意返還，且經聲請人撤銷假扣押裁
    定及撤回假扣押執行程序；相對人丙○○部分業於假扣押實
    施前即撤回執行；相對人振達益有限公司部分業經聲請人撤
    銷假扣押裁定及撤回假扣押執行程序而告終結，且聲請人於
    訴訟終結後，已定20日以上期間通知受擔保利益人即相對
    人行使權利而未行使，爰依民事訴訟法第104條第1項規定，
    請求准予發還擔保金等語。
三、查聲請人主張之前揭事實，業據其提出和解書、同意書、印
    鑑證明、撤銷假扣押民事裁定暨確定證明、存證信函及收件
    回執、提存書、臺灣新竹地方法院97年6月5日新院雲97執全
    助曾字第219 號函、本院民事執行處未執行證明書、有限公
    司設立登記表等件為證，復經本院調取本院97年度存字第
    695號擔保提存書、97年度裁全字第1195號假扣押、97年度
    裁全字第3001號撤銷假扣押、97年度執全字第639號假扣押
    保全程序等卷證查閱無訛。相對人丙○○部分，於聲請人聲
    請強制執行前，已撤回相對人丙○○之執行聲請，有本院民
    事執行處證明書影本在卷可查。據此，聲請人聲請發還擔保
    金，核無不合，應予准許。
四、爰依上開規定裁定如主文。
中    華    民    國    97    年    12    月    18    日
                  民事第二庭    法  官  張德寬
以上正本係照原本作成。
如對本裁定抗告，須於裁定送達後10日內向本院提出抗告狀。
中    華    民    國    97    年    12    月    18    日
                                書記官  魏淑美


司法院資訊處製作；財團法人民間司法改革基金會備份。
